【裁判字號】    92,附民,17
【裁判日期】    920605
【裁判案由】    請求損害賠償
【裁判全文】
臺灣宜蘭地方法院刑事附帶民事訴訟判決              九十二年度附民字第一七號
    原      告  乙○○
    被      告  甲○○
右列被告因九十二年度易字第一○五號竊盜案件，經原告提起附帶民事訴訟，本院判
決如左：
    主  文
被告應給付原告新臺幣貳萬伍仟元，及自民國九十二年五月七日起至清償之日止，按
週年利率百分之五計算之利息。
本判決於原告以新臺幣捌仟元為被告供擔保後，得假執行。
    事  實
甲、原告方面：
一、聲明：
  (一)求為判決被告應給付原告新臺幣（下同）二萬五千元，並自起訴狀繕本送達翌日
    起至清償日止按週年利率百分之五計算之利息。
  (二)願供擔保請准宣告假執行。
  (三)訴訟費用由被告負擔。
二、陳述：被告甲○○於民國九十一年七月三十日下午六時許，與訴外人楊順德、林
    錫宏、莊金策共同前往原告位於宜蘭縣礁溪鄉○○路九十六之一號住處聊天，適
    逢訴外人吳招治拿田租一萬六千六百四十元予原告，原告於點收後將前揭田租放
    置於原即放有九千元之客廳辦公桌抽屜內，嗣被告甲○○等人於同日下午六時三
    十分許偕同離開，詎被告竟意圖為自己不法之所有，於同日晚間七時許，折返原
    告前開住處，向原告佯稱機車故障欲借工具修理，趁原告入內拿取工具之際，徒
    手竊取原告置於客廳辦公桌抽屜內之現金二萬五千元，待原告取出工具，被告便
    自辦公桌旁走出，左手插入口袋，拿出銀色手機一支假裝接聽往外走去，嗣原告
    發覺有異，察看辦公桌抽屜內現金發現被竊，立刻追出攔阻被告時，被告即騎乘
    機車迅速逃逸。爰依民法第一百八十四條第一項段之規定，訴請判決如訴之聲明
乙、被告方面：被告未為任何聲明，惟陳述稱，並未竊取原告二萬五千元等語。
    理  由
一、原告主張被告於九十一年七月三十日晚上七時許，前往原告位於宜蘭縣礁溪武暖
    路九十六之一號住處，竊取原告放置於住處客廳辦公桌內二萬五千元，為此爰依
    侵權行為之法律關係，訴請被告賠償原告二萬五千元及自本件附帶民事訴訟狀繕
    本送達後被告翌日起至清償日止，按照法定利率計算之遲延利息，並願供擔保，
    聲請宣告假執行等語。
二、經查，被告於九十一年七月三十日晚間七時許，前往原告位於宜蘭縣礁溪鄉○○
    路九十六之一號住處，佯稱向原告借工具修理機車，於原告入內拿取工具之際，
    竊取原告放置於客廳辦公桌抽屜內現金二萬五千元等情，業經本院以九十二年度
    易字第一○五號刑事判決，判處被告竊盜，科處有期徒刑二月，如易科罰金，以
    三百元折算一日在案，堪信原告上開主張為真實。
三、按故意或過失，不法侵害他人權利者，負損害賠償責任，民事第一百八十四條第
    一項前段定有明文，被告於前揭時、地竊取原告之現金二萬五千元，從而，原告
    基於侵權行為之法律關係，請求被告應給付二萬五千元，及自附帶民事訴訟狀繕
    本送達翌日即九十二年五月七日起至清償日止，按週年利率百分之五計算之利息
    為有理由，應予准許。
四、原告陳明願供擔保，聲請宣告假執行，經核於法並無不合，爰酌定相當擔保金額
    ，予以准許。
五、兩造其餘攻擊防禦方法，經核與本判決之結論均無影響，爰不以一一論述，併予
    敘明
六、據上論斷，本件原告之訴為有理由，依刑事訴訟法第五百零二條第二項、第四百
    九十一條第十款，民事訴訟法第三百九十條第二項，判決如主文。
中      華      民      國    九十二    年      六      月      五      日
                                    臺灣宜蘭地方法院刑事第二庭
                  審判長法  官  黃  永  勝
                                              法  官  郭  顏  毓
                                              法  官  辜  漢  忠
右正本證明與原本無異。
對於本判決如有不服，應於送達後十日內，向本院提出上訴狀，但非對刑事訴訟之判
決有上訴時，不得上訴。(應附繕本)
                                              書記官  林  秀  麗
中      華      民      國    九十二    年      六      月      六      日


司法院資訊處製作；財團法人民間司法改革基金會備份。
